【裁判字號】    90,上訴,550
【裁判日期】    900531
【裁判案由】    誣告
【裁判全文】
臺灣高等法院臺南分院刑事判決                九十年度上訴字第五五號    Ｇ
      上  訴  人
      即  被  告  甲  ○  ○
右上訴人因誣告案件，不服臺灣臺南地方法院八十九年度訴字第一○八七號中華民國
九十年三月二十日第一審判決（起訴案號：臺灣臺南地方法院檢察署八十九年度偵字
第三六一九號），提起上訴，本院判決如左：
      主      文
上訴駁回。
      事      實
一、甲○○因與乙○○之兄即蕭俊龍互提傷害告訴，而與蕭氏兄弟結怨。詎其意圖使
    乙○○受刑事處分，於民國八十八年十二月十日晚上十一時三十分許，明知乙○
    ○並未揚言或實際上率眾欲持槍押他或槍殺他，竟向有權偵查犯罪之該管公務員
    即台南市警察局第五分局實踐派出所警員誣告八十八年十二月十日晚上十時許，
    乙○○率眾持槍到臺南市○○路與公園路路口附近方瑞雄經營之小天使嬰兒房欲
    殺害他，並偕同該實踐派出所警員郭昭男等人，至臺南市○○路四三三巷十四號
    乙○○所經營之Ｕ２影視廣場臨檢，使乙○○受有刑事處分之危險。
二、案經乙○○訴由臺南市警察局第五分局報請臺灣臺南地方法院檢察署察官偵查起
    訴。
      理      由
一、訊據上訴人即被告甲○○供認因告訴人乙○○說要打死他，他有請求警員保護等
    情，惟否認有誣告犯行，辯稱：告訴人確實有拿槍，並且帶二個人來，有說要打
    死他，他只是請求警員保護，並沒有要告告訴人云云。經查：
（一）被告確實有向該管警員指訴告訴人非法持有槍械並欲持槍殺害他等情，業據被
      告於警訊時及原審審理時供認屬實，核與警員郭昭男、蘇裕銘、李鴻儀及黃易
      冬於偵查中證述之情節相符，並有臺南市警察局第五分局實踐派出所受理各類
      案件紀錄表影本一份附於偵查卷可資佐證。
（二）被告於警訊時供稱：「年月１０日時許，我在臺南市○○○○○路口附近
      小天使嬰兒房內與朋友聊天，乙○○即帶二名不詳姓名男子前去該處找我，叫
      我到外面時，即拿出一把手槍對著我說要開槍打死我，我心生畏懼即到實踐派
      出所報案，後我陪警方到乙○○住處：：：臨檢，警方也有找到那一把恐嚇我
      的ＢＢ槍。」云云；嗣於偵查中則供稱：當天晚上十點多，在小天使嬰兒房與
      方瑞雄泡茶時，告訴人帶二個人去那邊找他，當時他沒下去，但在樓上聽到告
      訴人說要拿槍幹掉他，他在樓上有看到告訴人拿一枝槍等情；於原審審理時卻
      又供稱：「乙○○有在樓下叫我下去，說要用槍殺死我，我從窗戶看出去，他
      沒有拿槍。他說要用槍殺死我，講了兩次，他離開以後，我才下樓，去報案。
      」等語，被告先後供述內容出入甚大，自指稱告訴人以槍直接對其恐嚇，改稱
      有看到告訴人在樓下拿著槍，再改稱並沒有看到告訴人拿槍，顯見被告所辯告
      訴人確有拿槍說要殺他之辯解，尚非可信。
（三）證人即當日與被告同時在場之方瑞雄於偵查中亦供稱：當日告訴人來找被告時
      ，其怕他們發生糾紛，便在二樓窗口告訴他，被告不在其家，告訴人就離開了
      ，並未揚言拿槍押被告。其只是告訴被告，告訴人在找他，要他們二人快把事
      情解決，被告過了半小時方離去，並未說要報案或有害怕的表現等情，證人方
      瑞雄九十年二月十五日於原審調查時亦未證稱告訴人有拿槍要押被告。又被告
      於原審審理時供稱：「（他（指告訴人）說要用槍打你時，你與何人在一起？
      ）我與方瑞雄在泡茶。我與方瑞雄是鄰居，交情不錯。」等語，證人方瑞雄既
      與被告交情不錯，應無設詞誣陷被告之理，且其證述核與告訴人指訴大致相符
      ，故證人方瑞雄之證詞，足堪憑信。而臺南市警察局第五分局實踐派出所警員
      臨檢結果，亦未查獲被告所稱之ＢＢ槍，此業經證人即處理本案之警員郭昭男
      、蘇裕銘於八十九年六月八日偵查中結證屬實，被告向警員稱告訴人欲持槍殺
      害他，顯使告訴人受有刑事處分之危險。
（四）綜上所述，被告所辯，顯係事後卸責之詞，不足採信，事證明確，被告犯行洵
      堪認定。
二、核被告所為，係犯刑法第一百六十九條第一項之誣告罪。原審以被告罪證明確，
    適用同條之規定，並審酌被告犯罪之動機、目的、手段、所生危害、犯罪後之態
    度等一切情狀，判處被告有期徒刑五月，認事用法並無違誤，量刑亦妥適。被告
    上訴否認犯罪，難認有理由，應予駁回。
據上論結，應依刑事訴訟法第三百六十八條，判決如主文。
本案經檢察官李傳來到庭執行職務。
中    華    民    國      九十      年      五      月        卅一      日
                                  臺灣高等法院臺南分院刑事第二庭
                                      審判長法官  游    明    仁
                                            法官  林    永    茂
                                            法官  陳    清    溪
右正本證明與原本無異。
如不服本判決，應於判決送達後十日內向本院提出上訴狀，其未敘述理由者並應於提
出上訴狀後十日內向本院補提理由書（應附繕本)。
                                      法院書記官  嚴    巧    花
中    華    民    國      九十      年      六      月          四      日
附錄法條：
刑法第一百六十九條第一項：意圖他人受刑事或懲戒處分，向該管公務員誣告者，處
                          七年以下有期徒刑。


司法院資訊處製作；財團法人民間司法改革基金會備份。
